【裁判字號】    98,訴,54
【裁判日期】    980218
【裁判案由】    違反毒品危害防制條例
【裁判全文】
臺灣臺南地方法院刑事判決                98年度訴字第54號
公  訴  人  臺灣臺南地方法院檢察署檢察官
被      告  甲○○
                    現在台灣臺南監獄臺南分監（另案執行）
上列被告因違反毒品危害防制條例案件，經檢察官提起公訴（97
度營偵字第1287號、97年度營毒偵字第567號），被告就犯罪事
實為有罪之陳述，經本院合議庭裁定進行簡式審判程序，判決如
下：
    主  文
甲○○施用第一級毒品，累犯，處有期徒刑玖月，扣案之海洛因
參拾壹小包 (含包裝袋參拾壹個，毒品合計淨重肆點參玖公克，
空包裝總重柒點壹貳公克)沒收銷燬之，扣案之分裝袋壹包沒收
。
又施用第二級毒品，累犯，處有期徒刑肆月。扣案之甲基安非他
命捌小包（含包裝袋捌個，合計驗後淨重參點貳玖壹公克）沒收
銷燬之，扣案之吸食器壹個、分裝袋壹包均沒收。
應執行有期徒刑壹年，扣案之海洛因參拾壹小包 (含包裝袋參拾
壹個，毒品合計淨重肆點參玖公克，空包裝總重柒點壹貳公克)
、甲基安非他命捌小包（含包裝袋捌個，合計驗後淨重參點貳玖
壹公克）均沒收銷燬之，扣案之吸食工具壹個、分裝袋壹包均沒
收。
    事實及理由
一、按除簡式審判程序、簡易程序及刑事訴訟法第376條第1款、
    第2款所列之罪之案件外，第一審應行合議審判；次按除被
    告所犯為死刑、無期徒刑、最輕本刑為三年以上有期徒刑之
    罪或高等法院管轄第一審案件者外，於法院行準備程序進行
    中，被告先就被訴事實為有罪之陳述時，審判長得告知被告
    簡式審判程序之旨，並聽取當事人、代理人、辯護人及輔佐
    人之意見後，裁定進行簡式審判程序，刑事訴訟法第273條
    之1第1項及284條之1分別定有明文。本件被告被訴毒品危害
    防制條例第10條第1項、第2項施用第一、二級毒品罪，乃除
    死刑、無期徒刑、最輕本刑為三年以上有期徒刑以外之罪，
    亦為刑事訴訟法第376條第2款之罪之案件，其於本院準備程
    序中就被訴事實為有罪之陳述，經告知簡式審判程序之旨，
    並聽取公訴人、被告之意見後，本院認為適宜進行簡式審判
    程序，依刑事訴訟法第273條之2、第159條第2項之規定，不
    適用傳聞法則有關限制證據能力之相關規定；並得依同法第
    310條之2準用第454條之規定製作略式判決書（僅記載「證
    據名稱」），合先敘明。
二、犯罪事實及證據資料: 均引用臺灣臺南地方法院檢察署檢察
    官起訴書之記載（如附件），另補充更正如下:
 1、起訴書犯罪事實欄第一、二行關於「94年度聲觀字第303號
    裁定」之記載，應更正為「94年度毒聲字第425號」。
 2、被告於本院準備程序及審理中之自白。
三、另被告於97年7月24日下午4時許，同意員警採集尿液送驗，
    先以酵素免疫分析法進行篩檢，再以氣相層析質譜儀法（
    GC/MS）確認結果，呈安非他命 (7920ng/ml)、甲基安非他
    命（34520ng/ml）、嗎啡（大於2400ng/ml）及可待因（
    1956ng/ml）陽性反應，此有台南縣警察局學甲分局採集尿
    液姓名對照表及詮昕科技股份有限公司出具之濫用藥物尿液
    檢驗報告各一份可稽。按海洛因可代謝成嗎啡，且海洛因常
    含有少量6-乙醯可待因雜質成分，該成分可代謝成嗎啡與可
    待因，故施打海洛因後，其尿液可能同時測出嗎啡與可待因
    成分，此有行政院衛生署管制藥品管理局95年6月29日管檢
    字第0950007080號函可參。另按甲基安非他命主要代謝物為
    安非他命，於尿液中之半衰期為6-15小時，一般情況下，施
    用24小時內，以「甲基安非他命」原態排出可達施用劑量之
    43%，4-7%代謝為「安非他命」排出。而尿液中甲基安非他
    命濃度大於等於500ng/ml，且其代謝物安非他命之濃度在
    200ng/ml以上者，判定為甲基安非他命陽性等情，業經行政
    院衛生署管制藥品管理局95年7月11日管檢字第0950007425
    號函、同署95年2 月20日管檢字第0950007425號函管檢字第
    0950001665號函敘綦詳。從而，被告於施用海洛因、甲基安
    非他命後，由尿液檢驗結果呈嗎啡、可待因及甲基安非他命
    、安非他命等陽性反應，核屬科學上正常合理現象。又扣案
    之31包粉末物品經送驗結果，均含第一級毒品海洛因成分，
    (合計淨重4.93公克，空包裝總重7.12公克)有法務部調查局
    濫用藥物實驗室鑑定書一份在卷可稽；另扣案之8包白色結
    晶物品經送驗結果，均含第二級毒品甲基安非他命 (驗後淨
    重分別為0.423公克、0.585公克、0.524公克、0.568公克、
    0.614公克、0.130公克、0.117公克、0.330公克，合計淨重
    3.291公克），亦有高雄市立凱旋醫院濫用藥物成品檢驗鑑
    定書一份在卷可稽，且上開毒品均為被告所持供己施用之物
    ，業經被告陳明在卷。綜此，被告自白施用第一級海洛因及
    第二級毒品甲基安非他命之事實，核與上開檢驗結果相符，
    本件罪證明確，被告上開犯行堪予認定。
四、按觀察、勒戒或強制戒治執行完畢後，五年以內再犯毒品危
    害防制條例第十條之罪者，檢察官應依法追訴，同條例第23
    條第3項定有明文。查被告於94年間因施用毒品案件，經本
    院以94年度毒聲字第425號裁定送觀察、勒戒後，認有繼續
    施用毒品之傾向，復經台灣台南地方法院檢察署檢察官以94
    年度毒偵緝字第291號不起訴處分確定。有臺灣高等法院被
    告前案紀錄表在卷可憑。其於上開觀察勒戒執行完畢釋放後
    五年內再犯本件施用第一、二級毒品之罪，揆之上述規定，
    即應依法追訴、審理。
五、次按海洛因、甲基安非他命係毒品危害防制條例第2條第2項
    第1款、第2款所明定之第一、二級毒品，禁止非法持有及施
    用。故核被告施用海洛因之行為，係犯毒品危害防制條第10
    條第1項施用第一級毒品罪；其施用甲基安非他命之行為，
    係犯同條例第10條第2項施用第二級毒品罪。被告持有海洛
    因與甲基安非他命之低度行為，應為其施用之高度行為所吸
    收，均不另論罪。其上述二次施用毒品之行為，犯意各別，
    行為互殊，應予分論併罰。被告前於96年間因竊盜案件，經
    台灣高雄地方法院判處有期徒刑4月確定，於97年1月1日縮
    刑期滿執行完畢，有同前前案紀錄表在卷可稽，其於受徒刑
    之執行完畢後，5年以內故意再犯本件有期徒刑以上之罪，
    為累犯，應依法加重其刑。爰審酌被告前有違反麻醉藥品管
    理條例、毒品危害防制條例、竊盜、贓物等前科紀錄（有同
    前前案紀錄表可稽）素行欠佳，於執行強制戒治後猶未能深
    切體認毒品危害己身之鉅，及早謀求脫離毒害之道，且未能
    自制而一再觸犯施用毒品之罪行，惟念施用毒品固戕害個人
    健康，然未侵害他人權益，犯罪手段平和及犯後坦承犯行態
    度尚佳等一切情狀，量處如主文所示之刑並定其應執行之刑
    ，以資懲戒。扣案之第一級毒品海洛因31包 (合計毒品淨重
    4. 39公克）及第二級毒品甲基安非他命8包 (合計驗後淨重
    3.291公克)均為毒品；上開31包海洛因之外包裝雖經法務部
    調查局鑑驗結果，與毒品分開秤重為空包裝總重7.12公克，
    ；上開8包甲基安非他命之外包裝雖未與毒品分開秤重，然
    袋內均分別有微量毒品海洛因、甲基安非他命殘留而無法完
    全析離，故均應依毒品危害防制條例第18條第1項前段規定
    併予沒收銷燬之（最高法院95年台上字第3739、7354號判決
    參照)。扣案之吸食器具1個（奶瓶製）為被告所有供施用第
    二級毒品甲基安非他命所用之物；分裝袋 1包為被告所有預
    備供施用上開二種毒品所用之物，業經被告於本院陳明在卷
    ，均應依刑法第38條第1項第2款宣告沒收。至扣案之行動電
    話6支，與本件施用毒品犯行無關，故均不予宣告沒收，併
    此敘明。
據上論斷，應依刑事訴訟法第273條之1第1項 、第299條第1項前
段、第310條之2、第454條第2項，毒品危害防制條例第10條第1
項、第2項、第18條第1項前段，刑法第11條前段、第51條第5款
、第47條第1項前段、第38條第1項第2款，判決如主文。
本案經檢察官乙○○到庭執行職務。
中    華    民    國    98    年    2     月    18    日
                 刑事第七庭    法   官  賴純慧
以上正本證明與原本無異。
如不服本判決應於收受本判決後10日內向本院提出上訴書狀，並
應敘述具體理由。如未敘述上訴理由者，應於上訴期間屆滿後20
日內向本院補提理由書狀（均須按他造當事人之人數附繕本）「
切勿逕送上級法院」。
                                書記官  吳昕韋
中    華    民    國    98    年    2     月    18    日
附錄本件論罪科刑法條全文：
毒品危害防制條例第10條
施用第一級毒品者，處6月以上5年以下有期徒刑。
施用第二級毒品者，處3年以下有期徒刑。


司法院資訊處製作；財團法人民間司法改革基金會備份。
